臺灣桃園地方法院小額民事判決
110年度桃小字第1754號
原      告  張逸堯  
兼
訴訟代理人  呂佳紋  
被      告  汪譽紫韡
訴訟代理人  張志向  
上列當事人間請求損害賠償事件，本院於民國111年4月18日言詞
辯論終結，判決如下：
    主      文
被告應給付原告乙○○新臺幣伍仟元，及自民國一一Ｏ年五月二十
八日起至清償日止，按年息百分之五計算之利息。
被告應給付原告甲○○新臺幣伍仟元，及自民國一一Ｏ年五月二十
八日起至清償日止，按年息百分之五計算之利息。
原告其餘之訴駁回。
訴訟費用新臺幣壹仟元由被告負擔其中新臺幣壹佰元，餘由原告
負擔。
本判決第一項、第二項得假執行，但被告如各以新臺幣伍仟元為
原告預供擔保，則各得免為假執行。
原告其餘假執行之聲請駁回。
    事實及理由
一、原告主張：原告與被告之子女於民國108年11月間皆就讀於
    址設桃園市○○區○○路000巷00號之私立康萊爾雙語學校幼兒
    園部，於108年11月11日上午1時30分許，兩造因子女在校內
    發生糾紛，至該校小學部辦公室會談釐清事發始末，被告竟
    因心生不滿，在該不特定多數人得以共見共聞之場所，持桌
    上水杯朝原告二人身上潑灑，致其等深感難堪，足以侵害其
    等之名譽感情。故依侵權行為之法律關係提起本件訴訟，請
    求被告賠償相當之慰撫金。並聲明：1.被告應給付原告乙○○
    新臺幣（下同）50,000元，及自起訴狀繕本送達翌日起至清
    償日止，按年息5%計算之利息。2.被告應給付原告甲○○新臺
    幣（下同）50,000元，及自起訴狀繕本送達翌日起至清償日
    止，按年息5%計算之利息。3.願供擔保，請求准予宣告假執
    行。
二、被告則以：本件起因是被告子女在學校遭原告子女傷害，被
    告基於氣憤，才會持水杯向原告等潑灑；但被告因此行為已
    經法院以強暴侮辱罪論科，亦已繳納易科罰金，原告二人又
    未因此受傷，應無再請求賠償之理。並聲明：原告之訴駁回
    。
三、本院之判斷：
(一)按因故意或過失，不法侵害他人之權利者，負損害賠償責任
    ；不法侵害他人之身體、健康、名譽、自由、信用、隱私、
    貞操，或不法侵害其他人格法益而情節重大者，被害人雖非
    財產上之損害，亦得請求賠償相當之金額，民法第184 條第
    1項前段、第195條第1項前段定有明文。本件被告在多數人
    得以見聞之上開學校辦公室內，持水杯朝原告等潑灑之事實
    ，已經本院以109年度桃簡字第1581號刑事簡易判決認被告
    犯強暴侮辱罪，並以109年度簡上字第485號刑事判決駁回被
    告之上訴並告確定，且為被告於本件言詞辯論時表示不爭執
    （見桃小卷第68頁），此等事實應可認定。而依通常社會觀
    念，持水杯往他人身上潑灑之舉止，當會使被潑灑者感受狼
    狽、難堪，而足以侵害其名譽感情。被告雖辯稱其係因子女
    遭原告子女傷害，始為此行為，且已遭法院論罪科刑並繳納
    易科罰金云云，然其所辯子女遭傷害之事實無論是否屬實，
    均非正當防衛、緊急避難等足以阻卻其行為違法性之正當事
    由；且被告是否因其侵權行為遭刑事追訴處罰，與原告之損
    害賠償請求本屬二事，並不因此影響原告請求賠償之權利，
    故被告此節所辯並非可採。被告既以此故意不法行為侵害原
    告之名譽法益，依上述規定，原告請求被告賠償相當之慰撫
    金，即屬有據。
(二)又按非財產上損害賠償之數額，應斟酌雙方之身分、地位、
    資力與加害程度，及其他各種情形核定相當之數額，該金額
    是否相當，應依實際加害情形與被害人所受之痛苦及雙方之
    身分、地位、經濟狀況等關係決定之（最高法院51年度台上
    字第223號民事判決見解可資參照）。本院考量被告朝原告
    等身上潑水，於行為當下可能造成被害人強烈之受辱感，但
    對於其等社會評價之後續不利效應則較為有限；又事發地點
    為學校辦公室，此一事件雖仍為多數教職員工得以見聞，但
    相較於在道路街坊等不特定人得以出入之處所為侮辱行為者
    而言，擴散之程度亦非甚高。再參酌被告主觀上係認定其子
    女遭原告子女傷害，出於氣憤而為此行為；惟此等事實客觀
    上已經本院另以109年度訴字第2655號民事判決認為無法證
    明。並考量兩造稅務電子閘門財產所得明細所載之所得及財
    產資料（見桃小卷第58至64頁）、勞保查詢資料所載之薪資
    收入（見桃小卷第47至57頁）等一切情狀，認原告對被告請
    求慰撫金各50,000元尚屬過高，其得請求之慰撫金，應以各
    5,000元為適當。逾此部分請求則無理由，應予駁回。
(三)另給付無確定期限者，債務人於債權人得請求給付時，經其
    催告而未為給付，自受催告時起，負遲延責任。其經債權人
    起訴而送達訴狀，或依督促程序送達支付命令，或為其他相
    類之行為者，與催告有同一之效力。遲延之債務，以支付金
    錢為標的者，債權人得請求依法定利率計算之遲延利息。其
    利率未經約定，亦無法律可據者，週年利率為5%，為民法第
    229 條第2 項、第233 條第1 項前段、第203 條分別明定。
    本件原告對被告之損害賠償請求權屬未定給付期限之金錢債
    權，故其等就上開各5,000元，請求被告給付自起訴狀繕本
    送達翌日即110年5月28日（見桃小卷第31頁）起至清償日止
    ，按年息5%計算之利息，應屬有據。
四、綜上所述，原告依侵權行為之法律關係，請求被告如主文第
    1、2項所示，為有理由，應予准許；逾此範圍之請求，則無
    理由，應予駁回。
五、本判決第1、2項係適用小額訴訟程序所為被告敗訴之判決，
    依民事訴訟法第436條之20規定，應依職權宣告假執行；並
    依同法第436條之23準用第436條第2項、第392條第2項之規
    定，宣告被告如為原告預供擔保，則得免為假執行。原告其
    餘假執行之聲請，則因訴之駁回失其依附，應併予駁回。
六、本件結論已臻明確，兩造其餘攻擊防禦方法及所提證據，經
    審酌均不至影響判決結果，故不逐一論述。
七、訴訟費用負擔之依據：民事訴訟法第79條、第85條第1項前
    段，並依同法第436條之19第1項，確定訴訟費用額為1,000
    元。
中　　華　　民　　國　　111 　年　　5 　　月　　13　　日
                  桃園簡易庭  法  官  陳逸倫
以上為正本係照原本作成。
如不服本判決，應於送達後20日內，向本院提出上訴狀並表明上
訴理由，如於本判決宣示後送達前提起上訴者，應於判決送達後
20日內補提上訴理由書（須附繕本）。
如委任律師提起上訴者，應一併繳納上訴審裁判費。   
中　　華　　民　　國　　111 　年　　5 　　月　　13　　日
                              書記官  潘昱臻
附錄：
一、民事訴訟法第436條之24第2項：
　  對於小額程序之第一審裁判上訴或抗告，非以其違背法令為
    理由，不得為之。
二、民事訴訟法第436條之25：
　  上訴狀內應記載上訴理由，表明下列各款事項：
　  ㈠原判決所違背之法令及其具體內容。
　  ㈡依訴訟資料可認為原判決有違背法令之具體事實。
三、民事訴訟法第471條第1項：（依同法第436條之32第2項規定
    於小額事件之上訴程序準用之）
    上訴狀內未表明上訴理由者，上訴人應於提起上訴後20日內
    ，提出理由書於原第二審法院；未提出者，毌庸命其補正，
    由原第二審法院以裁定駁回之。